臺灣高雄地方法院刑事判決　　　　　　　95年度訴字第4412號
公　訴　人　臺灣高雄地方法院檢察署檢察官
被　　　告　乙○○
選任辯護人　陳清白　律師
上列被告因違反毒品危害防制條例案件，經檢察官提起公訴（95
年度偵字第28816 號），被告於本院準備程序進行中，為有罪之
陳述，經本院合議庭裁定由受命法官獨任改依簡式審判程序審理
，並判決如下：
    主  文
乙○○犯轉讓第二級毒品柒罪，各處有期徒刑陸月。又轉讓第二
級毒品，處有期徒刑陸月，扣案之甲基安非他命壹包（檢驗前淨
重零點壹零陸公克、檢驗後淨重零點零柒公克），沒收銷燬之
。又持有第一級毒品，處有期徒刑貳月，扣案第一級毒品海洛因
壹包（檢驗前重零點零壹肆公克，檢驗後重零點零零肆公克）沒
收銷燬之。應執行有期徒刑年拾月；扣案甲基安非他命壹包（
檢驗前淨重零點壹零陸公克、檢驗後淨重零點零柒公克）、海
洛因壹包（檢驗前重零點零壹肆公克，檢驗後重零點零零肆公克
）均沒收銷燬之。
    事  實
一、乙○○明知海洛因、甲基安非他命係經政府公告，各列為毒
    品危害防制條例第2 條第1 項第1 、2 款所定之第一、二級
    毒品，未經許可不得持有、轉讓。竟基於轉讓甲基安非他命
    犯意，自民國95年7 月中旬起至同年10月中旬止，以隔約3
    、4 天或更久之時間間隔，先後在高雄市楠梓區○○○路13
    9 號住處或隔壁之「大都會」網咖店內，分別轉讓甲基安非
    他命予其友人丙○○施用達7 次，又於95年11月2 日凌晨1
    時許，在其上開住處，再轉讓第二級甲基安非他命供丙○○
    施用1 次，前後共轉讓第二級毒品甲基安非他命8 次。另於
    95年11月1 日15時許，在高雄縣美濃鎮，向姓名、年籍不詳
    ，綽號「阿富」之成年男子購入第一級毒品海洛因而持有之
    。嗣於同年11月2 日凌晨1 時，在上開住處為警查獲，並當
    場自其身上扣得其所有之海洛因1 包（檢驗前重0.014 公克
    ，檢驗後重0.04），自丙○○身上扣得乙○○甫於95年11月
    2 日凌晨1 時許轉讓與丙○○之甲基安非他命1 包（檢驗前
    淨重0.106 公克、檢驗後淨重0.073 公克）、玻璃吸食器1
    支。
二、案經高雄市政府警察局楠梓分局報告臺灣高雄地方法院檢察
    署檢察官偵查起訴。
    理  由
一、本件被告乙○○所犯係死刑、無期徒刑、最輕本刑為3 年以
    上有期徒刑以外之罪，其於準備程序就前揭被訴事實為有罪
    之陳述，經受命法官告知簡式審判程序之旨，並聽取其與公
    訴人之意見後，本院認無不得或不宜改依簡式審判程序進行
    之處，爰依刑事訴訟法第273 條之1 第1 項、第284 條之1
    ，裁定本件由受命法官獨任進行簡式審判程序，合先敘明。
二、訊據被告對各於上揭時、地轉讓第二級毒品甲基安非他命予
    證人丙○○共計8 次及持有第一級毒品海洛因之事實於偵查
    中及本院審理時坦承不諱，其中被告自白轉讓第二級毒品之
    事實，核與證人丙○○於偵查中證述共向被告要過甲基安非
    他命約7 、8 次，從95年7 月份開始，最後一次是95年11月
    2 日被警方查獲這1 次，及於本院審理時證稱：數次轉讓毒
    品間，有時間隔3 、4 天，有時更久，每個月有拿2 至3 次
    左右等情節大致相符；且被告於95年11月2 日凌晨1 時許轉
    讓與證人丙○○之白色結晶1 包（檢驗前淨重0.106 公克、
    檢驗後淨重0. 073公克），經送檢驗結果，亦呈甲基安非他
    命陽性反應，有高雄市立凱旋醫院（下稱凱旋醫院）96年2
    月26日高市凱醫驗字第3420號濫用藥物成品檢驗鑑定書1 紙
    在卷為憑。另扣案之白色粉末1 包，係於上揭時、地為警自
    被告身上查獲，且經送驗後，確呈海洛因陽性反應（檢驗前
    重0.014 公克，檢驗後重0. 004公克），有高雄市政府警察
    局楠梓分局搜索扣押筆錄、扣押物品目錄表、凱旋醫院95年
    12月11日高市凱醫驗字第30 12 號濫用藥物成品檢驗鑑定書
    各1 份、照片10幀在卷可稽；；被告、證人丙○○固於偵查
    中分別供稱、證稱在95年9 月份曾經一起施用海洛因1 次等
    語，惟被告於上開時地為警查獲時所採集之尿液，經送檢驗
    結果，呈嗎啡陰性反應，有凱旋醫院95年11月10日濫用藥物
    尿液檢驗報告、濫用藥物尿液檢體監管紀錄表各1 份可稽，
    被告復於95年11月14日偵查中供稱拿取該扣案之海洛因是預
    備要吸食等語，足認被告於95年11月1 日並未施用第一級毒
    品海洛因，則被告縱有於95年9 月份施用第一級毒品海洛因
    1 次，惟此後即未再施用第一級毒品海洛因，難認有因成癮
    而反覆實施之情形，則其於95年11月1 日持有第一級毒品海
    洛因之行為，顯係另行起意所為，自難認為前揭於95年9 月
    份施用第一級毒品海洛因之行為所吸收，應予獨立論以持有
    第一級毒品之罪。綜上，被告自白核與事實相符，洵堪採為
    論罪科刑之依據。本件事證明確，被告轉讓第二級毒品甲基
    安非他命、持有第一級毒品海洛因之犯行均堪以認定，應依
    法論科。
三、查海洛因、甲基安非他命分屬毒品危害防制條例第2 條第2
    項第1 款、第2 款所規定之第一級毒品、第二級毒品，未經
    許可不得轉讓、持有。核被告所為，係犯毒品危害防制條例
    第8 條第2 項轉讓第二級毒品罪、同條例第11條第1 項持有
    第一級毒品罪。又按所謂接續犯，係指「行為人主觀上就同
    一犯罪構成事實，以單一行為之數個舉動接續進行，以實現
    一個犯罪構成要件，侵害同一法益，客觀上亦認係實施一個
    犯罪行為」，最高法院著有71年台上字第2837號判例、92年
    度台上字第6744號判決意旨可資參照，本件被告8 次轉讓第
    二級毒品甲基安非他命之行為，係於95年7 月至10月間、同
    年11月2 日凌晨1 時許先後為之，且每次間隔至少已有3 日
    以上甚至更久，業如前述，則於各次轉讓行為完成後，其犯
    罪行為即已結束，而合致一構成要件，各次轉讓行為尚難認
    係同一行為之數次舉動，換言之，與上揭接續犯之概念有別
    ，應難論以接續犯。又按現行刑法業於94年2 月2 日修正公
    布部分條文，並於95年7 月1 日施行，並已刪除修正前刑法
    第56條「連續數行為而犯同一之罪名者，以一罪論。但得加
    重其刑至2 分之1 」之規定，本件被告上開8 次轉讓第二級
    毒品甲基安非他命之犯行，既在現行刑法施行後，且現行刑
    法既已刪除連續犯之規定，自應各依毒品危害防制條例第8
    條第2 項之規定分別一一予以論罪。被告所犯上開轉讓第二
    級毒品甲基安非他命及持有第一級毒品海洛因罪共9 罪間，
    犯意各別，行為互殊，應分論併罰之。爰審酌被告前有搶奪
    前科（不構成累犯），有台灣高等法院被告前案紀錄表1 份
    在卷可稽，品行不佳，其無視於毒品足以戕害國民身心、滋
    生其他犯罪，惡化治安之危害，猶轉讓第二級毒品及持有第
    一級毒品，造成毒品氾濫之危險，進一步危及社會正常秩序
    ，自應受有相當程度之刑事非難，惟念其犯後坦承犯行，態
    度良好，復參以其轉讓之次數雖達8 次，然每次轉讓之數量
    僅為1 、2 次施用之份量，及持有之第一級毒品海洛因之數
    量非鉅等一切情狀，酌情分別量處如主文所示之刑，並定其
    應執行之刑，以資懲儆。扣案之白色結晶1 包（檢驗前淨重
    0.106 公克、檢驗後淨重0.073 公克）送檢驗結果，呈甲基
    安非他命陽性反應，白色粉末1 包（檢驗前重0.014 公克，
    檢驗後重0. 00 4 公克）呈海洛因陽性反應，業如前述，屬
    第一、二級毒品，為違禁物，又其包裝袋因包覆該毒品，其
    上顯留有該毒品之殘渣，衡情自難與之剝離，當應整體視之
    為毒品，依毒品危害防制條例第18條第1 項前段之規定，沒
    收銷燬之。至鑑驗耗損之毒品既已滅失，自無庸宣告沒收銷
    燬。扣案之玻璃吸食器1 支為證人丙○○所有，業據被告供
    承在卷，與本件被告轉讓第二級毒品甲基安非他命、持有第
    一級毒品海洛因之犯行無關，亦不予宣告沒收，附此敘明。
    末按轉讓、持有毒品達一定數量者，加重其刑二分之一，其
    標準由行政院定之，又轉讓、持有第一級毒品淨重5 公克以
    上、第二級毒品淨重10公克以上者，加重其刑二分之一，毒
    品危害防制條例第8 條第6 項、第11條第4 項、轉讓持有毒
    品加重其刑之數量標準第2 條第1 項第1 款、第2 款固然分
    別定有明文，然查，本件被告每次轉讓予證人丙○○之第二
    級毒品甲基安非他命之量僅為1 、2 次施用之量，約與扣案
    為證人楊慶所有之甲基安非他命量相當甚或更少，業據被告
    供承及證人丙○○證述明確，而該扣案之安非他命毛重僅
    0.3 公克，亦有卷附扣押物品目錄表1 紙可稽，被告所持有
    之海洛因亦僅淨重0.014 公克，亦如前述，則被告所轉讓之
    甲基安非他命及持有之海洛因，均未達上開應予加重其刑之
    標準，自無上開加重規定之適用，亦併予敘明。
據上論斷，應依刑事訴訟法第273 條之1 第1 項、第299 條第1
項前段，毒品危害防制條例第8 條第2 項、第11條第1 項、第18
條第1 項前段，刑法第11條、第51條第5 款，判決如主文。
本案經檢察官甲○○到庭執行職務。
中　　華　　民　　國　　96　　年　　5　　月　　30　　日
                刑事第十六庭    法　官  黃苙荌
以上正本證明與原本無異。
如不服本判決，應於收受送達後10日內向本院提出上訴書狀。
中　　華　　民　　國　　96　　年　　5 　　月　　30　　日
 　　　　　　　　　　　　       書記官  郭育秀
附錄本案論罪科刑法條全文：
毒品危害防制條例第8條第2項
轉讓第二級毒品者，處6 月以上5 年以下有期徒刑，得併科新臺
幣70萬元以下罰金。
毒品危害防制條例第11條第1 項
持有第一級毒品者，處3 年以下有期徒刑、拘役或新臺幣5 萬元
以下罰金。
